【裁判字號】    89,交聲,199
【裁判日期】    890628
【裁判案由】    交管條例聲異
【裁判全文】
臺灣板橋地方法院交通事件裁定                    八十九年度交聲字第一九九號
    原處分機關  臺北市交通事件裁決所
    異  議  人
    即受處分人  甲○○
右列異議人即受處分人因違反道路交通管理處罰條例案件，對於臺北市交通事件裁決
所八十九年三月二十九日所為之處分（原處分案號：北市交裁車字第二二－Ａ000
00000號），聲明異議，本院裁定如左：
    主  文
原處分撤銷。
甲○○汽車駕駛人，駕駛汽車肇事致人受傷，未採取救護或其他必要措施，並向警察
機關報告而駛離，吊扣其駕照三個月。
    理  由
一、聲明異議意旨詳如聲明異議狀所載（如附件）。
二、原處分機關係以異議人即受處分人甲○○，於民國八十八年十月二十日上午八時
    五分許（裁決書誤繕為八時十五分許），騎乘車號ＡＬＧ－七六九號重型機車，
    行經臺北市○○街三四八號前（裁決書誤繕為臺北市○○路二六八號下方一二○
    公尺處）時，撞及對向由蕭崇浩騎乘之車號ＧＦＡ－三六七號重型機車而肇事，
    致蕭崇浩受有右手、膝蓋擦傷等傷害，未採取救護或其他必要措施，並向警察機
    關報告而逃逸，違反道路交通管理規定，經警舉發移送處理，依道路交通管理處
    罰條例第六十二條第一項後段規定，裁決吊銷駕駛執照。
三、經查，本件異議人有於右揭時地騎乘機車肇事致人受傷，未採取救護或其他必要
    措施，並向警察機關報告即騎乘機車離開肇事現場之違規事實，業據異議人坦認
    不諱，並經證人蕭崇浩及舉發警員陳朝暘到庭證述屬實。惟異議人辯稱：伊當時
    有向蕭崇浩道歉並詢問是否受傷，但因伊趕著到校參加期中考，故未及妥當處理
    即離去，不過伊放學後有至警局報案，事後亦與蕭崇浩和解，賠償其損害等語情
    節，亦經證人蕭崇浩、舉發警員陳朝暘證述無訛，並有和解書一紙附卷可稽。依
    上述情節觀之，異議人雖於肇事後未採取救護措施並報警處理即擅自離開現場，
    然衡諸被害人蕭崇浩傷勢輕微，而異議人事後並有主動至警局報案處理，堪認其
    尚無逃避肇事責任之意圖，因此異議人離開肇事現場之行為，應非「逃逸」行為
    ，是處分機關遽認其有肇事致人受傷而逃逸之違規行為，即有未洽。惟按汽車駕
    駛人，駕駛汽車肇事致人受傷或死亡，應即採取救護或其他必要措施，並向警察
    機關報告，不得駛離，違者吊扣其駕照三個月至六個月，道路交通管理處罰條例
    第六十二條第一項前段定有明文，因此異議人縱無「逃逸」行為，但仍有違反上
    開規定「不得駛離」之義務，故其擅自離開肇事現場之行為，仍構成上開規定肇
    事致人受傷而駛離之違規行為。從而，原處分未予詳查，遽引該條例第六十二條
    第一項後段規定，裁決異議人吊銷駕駛執照，自屬有誤，是本件異議為有理由，
    原處分自應予撤銷，並改依同條例同條項前段規定，諭知異議人吊扣其駕照三個
    月。
四、據上論斷，爰依道路交通案件處理辦法第二十條規定，裁定如主文。
中      華      民      國    八十九    年      六      月    二十八    日
                                    臺灣板橋地方法院交通法庭
                                        法  官  彭  全  曄
右正本證明與原本無異
如不服本裁定應於送達後五日內向本院提出抗告狀
                                        書記官  梁  宜  庭
中      華      民      國    八十九    年      七      月     三       日


司法院資訊處製作；財團法人民間司法改革基金會備份。
